【裁判字號】    98,台抗,885
【裁判日期】    981112
【裁判案由】    再審之訴
【裁判全文】
最高法院民事裁定              九十八年度台抗字第八八五號
再 抗告 人  甲○○
訴訟代理人  陳達成律師
上列再抗告人因與相對人金鶴育樂興業股份有限公司間提起再審
之訴事件，對於中華民國九十八年九月十八日台灣高等法院裁定
（九十八年度抗更(一)字第四二號），提起再抗告，本院裁定如下
：
    主  文
再抗告駁回。
再抗告訴訟費用由再抗告人負擔。
    理  由
按對於抗告法院所為抗告有無理由之裁定再為抗告，僅得以其適
用法規顯有錯誤為理由，民事訴訟法第四百八十六條第四項定有
明文。所謂適用法規顯有錯誤者，係指原裁定所適用之法規顯然
不合於法律規定，或與司法院現尚有效及大法官會議之解釋，或
本院現尚有效之判例顯然違反，或消極的不適用法規，顯然影響
裁判者而言。本件再抗告人對於台灣士林地方法院（下稱士林地
院）九十六年度促字第三六六五五號支付命令（下稱系爭支付命
令）提起再審之訴，經士林地院裁定駁回，再抗告人對之提起抗
告，原法院以：相對人前向士林地院聲請核發系爭支付命令，該
院係以再抗告人之戶籍地為應受送達處所，並由其戶籍地之大廈
管理委員會管理員於民國九十六年十二月三日代收，應認已生合
法送達之效力。而再抗告人復未於送達後二十日之不變期間提出
異議，上開支付命令已於九十六年十二月二十三日確定。再抗告
人雖主張其自九十六年十一月間出國至九十六年十二月六日始返
國，其係於九十七年五月六日取得大廈管理委員會所提供之掛號
信函簽收登記簿後，始知悉系爭支付命令遭人冒領，應以該日作
為計算提起再審之不變期間云云。惟查再抗告人於九十六年十二
月六日返國後，即由大廈管理員將支付命令轉交予其收受，並無
系爭支付命令遭人冒領之情事，有掛號信函簽收單等為證，再抗
告人主張，實不足採。再抗告人遲至九十七年六月四日始提起本
件再審之訴，已逾三十日之不變期間，自非合法等詞，爰維持士
林地院之裁定，駁回再抗告人之抗告。
查受公寓大廈管理委員會僱用之管理員，其所服勞務包括為公寓
大廈住戶接收文件者，性質上應屬全體住戶之受僱人，即與民事
訴訟法第一百三十七條第一項規定之受僱人相當。郵政機關之郵
差送達文書於住居所、事務所或營業所，不獲會晤應受送達人，
而將文書付與公寓大廈管理員者，依上開條文規定即為合法送達
。原法院本此見解並以其認定事實之職權，認再抗告人提起本件
再審之訴已逾法定不變期間，因而為再抗告人不利之裁定，經核
並無適用法規顯有錯誤之情事。再抗告意旨以：民事訴訟法第一
百三十七條第一項之受僱人不應包括大廈之管理人云云，指摘原
裁定不當，聲明廢棄，非有理由。
據上論結，本件再抗告為無理由。依民事訴訟法第四百九十五條
之一第二項、第四百八十一條、第四百四十九條第一項、第九十
五條、第七十八條，裁定如主文。
中    華    民    國  九十八  年   十一   月   十二   日
                      最高法院民事第五庭
                          審判長法官  朱  建  男
                                法官  顏  南  全
                                法官  林  大  洋
                                法官  沈  方  維
                                法官  陳  淑  敏
      本件正本證明與原本無異
                                      書  記  官
中    華    民    國  九十八  年   十一   月  二十四  日
                                                      v


司法院資訊處製作；財團法人民間司法改革基金會備份。
